# 业务置换时的报表出具

提问人：yry3183 时间：2016-03-14 18:01:38
陈版，求教，A公司系单体公司， 2015 年年中与母公司B进行业务置换重组，以规范同业竞争。将B之甲业务划入A，将A之乙业务剥离划入B。现A公司拟申报新三板。请问A公司编制的报表是单体报表还是合并报表(涉及到业务合并)？报表中新置入的业务是否视同期初就一直存在而纳入合并？而置出的业务在置出之前是否仍然保留在报出报表中？新置入的业务如果不视同期初就一直存在，那如何恰当地披露这个重大事项？

回答人：chenyiwei
因为A没有子公司，所以不编制合并报表，只编制单体报表，相应地，在单体报表中不能将“新置入的业务是否视同期初就一直存在而纳入合并”。对这种情况，只能在附注的“补充资料”中补充提供假设该置换在报告期最早期初已完成的假设下的备考财务信息。